```{r}
library(readxl)
df <- read_excel("G:/Drives compartilhados/Qualidade/RESIDÊNCIA/Projetos científicos/Trabalho alarme/gabriel/ALARMES.xlsx", 
    sheet = "Planilha1")
View(df)
```


Tabela. 1 Parametrização individualizada necessária, de acordo com os sinais vitais pré-indução e comorbidades/condição clínica e parametrização realizada nos grupos controle e intervenção.
```{r}
df$tipo_paciente = factor(df$CAP, label = c("P1","P2"), levels = c(1,2))

conti("PAR NECESSÁRIA", "tipo_paciente")
conti("PAR REALIZADA", "tipo_paciente")

df$tipo_paciente[df$tipo_paciente == "Controle"] = "P1"
df$tipo_paciente[df$tipo_paciente == "Intervenção"] = "P2"
```

```{r}
grafi = df %>% filter(!is.na(df$`PAR NECESSÁRIA`)) %>% 
  group_by(tipo_paciente, `PAR NECESSÁRIA`) %>% 
  summarise(n = n()) %>% mutate(Freq = round(n/sum(n), 4)) %>% ungroup()
grafi
grafi$`PAR NECESSÁRIA` = ifelse(grafi$`PAR NECESSÁRIA` == "S", "Sim", "Não")

ggplot(grafi, aes(as.factor(`PAR NECESSÁRIA`), Freq, label=Freq, fill=as.factor(`PAR NECESSÁRIA`))) + 
  geom_col(show.legend = FALSE, color="black") + facet_grid(~tipo_paciente) +
  geom_text(aes(y=Freq, label = scales::percent(Freq), vjust=-0.1)) + scale_y_continuous(labels = scales::percent) +
  theme_bw() + theme(plot.title=element_text(face='italic'), axis.title=element_text(size=9, face='italic')) +
  scale_y_continuous(limits = c(0, 1), breaks=seq(from = 0, to = 1, by = 0.25)) +
  labs(x="Parametrização individualizada Necessária",
       subtitle = paste0("P-Valor (Qui-Quadrado) = ", retorne_p(chisq.test(df$tipo_paciente, df$`PAR NECESSÁRIA`)$p.value)))

ggsave("Parametrização necessaria.png", height=15, width=20, units="cm", dpi= 600)
###

grafi = df %>% filter(!is.na(df$`PAR REALIZADA`)) %>% 
  group_by(tipo_paciente, `PAR REALIZADA`) %>% 
  summarise(n = n()) %>% mutate(Freq = round(n/sum(n), 4)) %>% ungroup()
grafi
grafi$`PAR REALIZADA` = ifelse(grafi$`PAR REALIZADA` == "S", "Sim", "Não")

ggplot(grafi, aes(as.factor(`PAR REALIZADA`), Freq, label=Freq, fill=as.factor(`PAR REALIZADA`))) + 
  geom_col(show.legend = FALSE, color="black") + facet_grid(~tipo_paciente) +
  geom_text(aes(y=Freq, label = scales::percent(Freq), vjust=-0.1)) + scale_y_continuous(labels = scales::percent) +
  theme_bw() + theme(plot.title=element_text(face='italic'), axis.title=element_text(size=9, face='italic')) +
  scale_y_continuous(limits = c(0, 1), breaks=seq(from = 0, to = 1, by = 0.25)) +
  labs(x="Parametrização individualizada Realizada ",
       subtitle = paste0("P-Valor (Qui-Quadrado) = ", retorne_p(chisq.test(df$tipo_paciente, df$`PAR REALIZADA`)$p.value)))

ggsave("Parametrização realizada.png", height=15, width=20, units="cm", dpi= 600)
```
Resultados
```{r}
#####
for_tab = rbind(as.data.frame(cbind(df$`N SIS`, 'N SIS', 'Sistolica', df$tipo_paciente)),
                as.data.frame(cbind(df$`N DIS`, 'N DIS', 'Diastólica', df$tipo_paciente)),
                as.data.frame(cbind(df$`N SO`, 'N SO', 'Saturação \nO2%', df$tipo_paciente)),
                as.data.frame(cbind(df$`N FC`, 'N FC', 'Frequência \ncardíaca', df$tipo_paciente))) %>% 
  filter(V1 > 0)

for_tab$V4 = factor(for_tab$V4, label = c("Controle","Intervenção"), levels = c(1,2))
for_tab$V1 = as.numeric(for_tab$V1)

ggplot(for_tab, aes(y=V1, x=V3, fill=V3)) + 
  geom_dotplot(binaxis='y', stackdir='center') +
  labs(y="Quantidade", x="", title='Alarmes Inconsistentes', fill="") + facet_grid(~V4) + 
  theme_bw() + theme(legend.position = "bottom") +
  scale_y_continuous(breaks=seq(from = min(for_tab$V1), to = max(for_tab$V1), by = 1))

ggsave("Resultados_incons.png", height=15, width=20, units="cm", dpi= 600)

#####
for_tab = rbind(as.data.frame(cbind(df$`C SIS`, 'C SIS', 'Sistolica', df$tipo_paciente)),
                as.data.frame(cbind(df$`C DIS`, 'C DIS', 'Diastólica', df$tipo_paciente)),
                as.data.frame(cbind(df$`C SO`, 'C SO', 'Saturação \nO2%', df$tipo_paciente)),
                as.data.frame(cbind(df$`C FC`, 'C FC', 'Frequência \ncardíaca', df$tipo_paciente))) %>% 
  filter(V1 > 0)

for_tab$V4 = factor(for_tab$V4, label = c("Controle","Intervenção"), levels = c(1,2))
for_tab$V1 = as.numeric(for_tab$V1)

ggplot(for_tab, aes(y=V1, x=V3, fill=V3)) + 
  geom_dotplot(binaxis='y', stackdir='center') +
  labs(y="Quantidade", x="", title="Alarmes Consistentes", fill="") + facet_grid(~V4) + 
  theme_bw() + theme(legend.position = "bottom") +
  scale_y_continuous(breaks=seq(from = min(for_tab$V1), to = max(for_tab$V1), by = 1)) 

ggsave("Resultados_consis.png", height=15, width=20, units="cm", dpi= 600)
```

O paciente mais grafico necessita mais de parametrização ?
```{r}
grafi = df %>%
  group_by(tipo_paciente, ASA) %>% 
  summarise(n = n()) %>% mutate(Freq = round(n/sum(n), 4)) %>% ungroup()
grafi

ggplot(grafi, aes(as.factor(ASA), Freq, label=Freq, fill=as.factor(ASA))) + 
  geom_col(show.legend = FALSE, color="black") + facet_grid(~tipo_paciente) +
  geom_text(aes(y=Freq, label = scales::percent(Freq), vjust=-0.1)) + scale_y_continuous(labels = scales::percent) +
  theme_bw() + theme(plot.title=element_text(face='italic'), axis.title=element_text(size=9, face='italic')) +
  scale_y_continuous(limits = c(0, 1), breaks=seq(from = 0, to = 1, by = 0.25)) +
  labs(x="ASA",
       subtitle = paste0("P-Valor (Qui-Quadrado) = ", retorne_p(chisq.test(df$tipo_paciente, df$ASA)$p.value))) + 
  scale_fill_brewer()

ggsave("ASA.png", height=15, width=20, units="cm", dpi= 600)
```


```{r}
conti('TOTAL AL', 'tipo_paciente')

tabela = df %>%
  group_by(tipo_paciente, `TOTAL AL`) %>% 
  summarise(n = n()) %>% mutate(Freq = round(n/sum(n), 4)) %>% ungroup()
ggplot(tabela, aes(as.factor(`TOTAL AL`), Freq, label=Freq, fill=as.factor(`TOTAL AL`))) + 
  geom_col(show.legend = FALSE, color="black") + facet_grid(tipo_paciente~.) +
  geom_text(aes(y=Freq, label = scales::percent(Freq), vjust=-0.1)) + scale_y_continuous(labels = scales::percent) +
  theme_bw() + theme(plot.title=element_text(face='italic'), axis.title=element_text(size=9, face='italic')) +
  scale_y_continuous(limits = c(0, 1), breaks=seq(from = 0, to = 1, by = 0.25)) +
  labs(x="Quantidade Falso Negativo",
       subtitle = paste0("P-Valor (Qui-quadrado) = ", retorne_p(chisq.test(table(df$`TOTAL AL`, df$tipo_paciente))$p.value), 
                         " ; (Mann-Whitney) = ", retorne_p(wilcox.test(`TOTAL AL`~tipo_paciente, data=df)$p.value))) +
  scale_fill_brewer(palette = "Reds")

ggsave("TOTAL AL 1.png", height=20, width=15, units="cm", dpi= 600)

#quantos tiveram um falso negativo no controle e intervenção ?
df$houve_falso_negativo = ifelse(df$`TOTAL AL` == 0, '0', '≥ 1')
conti('houve_falso_negativo', 'tipo_paciente')
df$houve_falso_negativo = as.factor(df$houve_falso_negativo)
df$houve_falso_negativo <- factor(df$houve_falso_negativo, levels = c('0', '≥ 1'))
conti('houve_falso_negativo', 'tipo_paciente')

#houve diferença entre essas proporções de casos de falso negativo ?
prop.test(table(df$houve_falso_negativo, df$tipo_paciente))
prop.test(table(df$houve_falso_negativo, df$tipo_paciente), alternative = "less")

tabela = df %>%
  group_by(tipo_paciente, houve_falso_negativo) %>% 
  summarise(n = n()) %>% mutate(Freq = round(n/sum(n), 4)) %>% ungroup()
ggplot(tabela, aes(as.factor(houve_falso_negativo), Freq, label=Freq, fill=as.factor(houve_falso_negativo))) + 
  geom_col(show.legend = FALSE, color="black") + facet_grid(~tipo_paciente) +
  geom_text(aes(y=Freq, label = scales::percent(Freq), vjust=-0.1)) + scale_y_continuous(labels = scales::percent) +
  theme_bw() + theme(plot.title=element_text(face='italic'), axis.title=element_text(size=9, face='italic')) +
  scale_y_continuous(limits = c(0, 1), breaks=seq(from = 0, to = 1, by = 0.25)) +
  labs(x="Quantidade Falso Negativo",
       subtitle = paste0("P-Valor (Teste z) = ", retorne_p(prop.test(table(df$houve_falso_negativo, df$tipo_paciente))$p.value), 
                         " ; (Teste Z unilateral a esquerda) = ", 
                         retorne_p(prop.test(table(df$houve_falso_negativo, df$tipo_paciente), alternative = "less")$p.value))) +
  scale_fill_brewer(palette = "Reds")

ggsave("TOTAL AL 2.png", height=15, width=20, units="cm", dpi= 600)
```
```{r}
table(df$`TOTAL INCON`, df$tipo_paciente)

tabela = df %>%
  group_by(tipo_paciente, `TOTAL INCON`) %>% 
  summarise(n = n()) %>% mutate(Freq = round(n/sum(n), 4)) %>% ungroup()
ggplot(tabela, aes(as.factor(`TOTAL INCON`), Freq, label=Freq, fill=as.factor(`TOTAL INCON`))) + 
  geom_col(show.legend = FALSE, color="black") + facet_grid(tipo_paciente~.) +
  geom_text(aes(y=Freq, label = scales::percent(Freq), vjust=-0.1)) + scale_y_continuous(labels = scales::percent) +
  theme_bw() + theme(plot.title=element_text(face='italic'), axis.title=element_text(size=9, face='italic')) +
  scale_y_continuous(limits = c(0, 1), breaks=seq(from = 0, to = 1, by = 0.25)) +
  labs(x="Quantidade Falso Positívo",
       subtitle = paste0("P-Valor (Qui-quadrado) = ", retorne_p(chisq.test(table(df$`TOTAL INCON`, df$tipo_paciente))$p.value), 
                         " ; (Mann-Whitney) = ", retorne_p(wilcox.test(`TOTAL INCON`~tipo_paciente, data=df)$p.value))) +
  scale_fill_brewer(palette = "Greens")

ggsave("TOTAL INCON.png", height=15, width=20, units="cm", dpi= 600)

#quantos tiveram um falso positivo no controle e intervenção ?
df$houve_falso_positivo = ifelse(df$`TOTAL INCON` == 0, '0', '≥ 1')
conti('houve_falso_positivo', 'tipo_paciente')
df$houve_falso_positivo = as.factor(df$houve_falso_positivo)
df$houve_falso_positivo <- factor(df$houve_falso_positivo, levels = c('0', '≥ 1'))
conti('houve_falso_positivo', 'tipo_paciente')

#houve diferença entre essas proporções de casos de falso positivo ?
prop.test(table(df$houve_falso_positivo, df$tipo_paciente))
prop.test(table(df$houve_falso_positivo, df$tipo_paciente), alternative = "less")

tabela = df %>%
  group_by(tipo_paciente, houve_falso_positivo) %>% 
  summarise(n = n()) %>% mutate(Freq = round(n/sum(n), 4)) %>% ungroup()
ggplot(tabela, aes(as.factor(houve_falso_positivo), Freq, label=Freq, fill=as.factor(houve_falso_positivo))) + 
  geom_col(show.legend = FALSE, color="black") + facet_grid(~tipo_paciente) +
  geom_text(aes(y=Freq, label = scales::percent(Freq), vjust=-0.1)) + scale_y_continuous(labels = scales::percent) +
  theme_bw() + theme(plot.title=element_text(face='italic'), axis.title=element_text(size=9, face='italic')) +
  scale_y_continuous(limits = c(0, 1), breaks=seq(from = 0, to = 1, by = 0.25)) +
  labs(x="Quantidade Falso Positívo",
       subtitle = paste0("P-Valor (Teste z) = ", retorne_p(prop.test(table(df$houve_falso_positivo, df$tipo_paciente))$p.value), 
                         " ; (Teste Z unilateral a esquerda) = ", 
                         retorne_p(prop.test(table(df$houve_falso_positivo, df$tipo_paciente), alternative = "less")$p.value))) +
  scale_fill_brewer(palette = "Greens")

ggsave("TOTAL INCON 2.png", height=15, width=20, units="cm", dpi= 600)
```

```{r}
conti('TOTAL CONS', 'tipo_paciente')

tabela = df %>%
  group_by(tipo_paciente, `TOTAL CONS`) %>% 
  summarise(n = n()) %>% mutate(Freq = round(n/sum(n), 4)) %>% ungroup()
ggplot(tabela, aes(as.factor(`TOTAL CONS`), Freq, label=Freq, fill=as.factor(`TOTAL CONS`))) + 
  geom_col(show.legend = FALSE, color="black") + facet_grid(tipo_paciente~.) +
  geom_text(aes(y=Freq, label = scales::percent(Freq), vjust=-0.1)) + scale_y_continuous(labels = scales::percent) +
  theme_bw() + theme(plot.title=element_text(face='italic'), axis.title=element_text(size=9, face='italic')) +
  scale_y_continuous(limits = c(0, 1), breaks=seq(from = 0, to = 1, by = 0.25)) +
  labs(x="Quantidade Verdadeiro Positívo",
       subtitle = paste0("P-Valor (Qui-quadrado) = ", retorne_p(chisq.test(table(df$`TOTAL CONS`, df$tipo_paciente))$p.value), 
                         " ; (Mann-Whitney) = ", retorne_p(wilcox.test(`TOTAL CONS`~tipo_paciente, data=df)$p.value))) +
  scale_fill_brewer(palette = "Blues")

ggsave("TOTAL CONS.png", height=15, width=20, units="cm", dpi= 600)

#quantos tiveram um verdadeiro positivo no controle e intervenção ?
df$houve_verdadeiro_positivo = ifelse(df$`TOTAL CONS` == 0, '0', '≥ 1')
df$houve_verdadeiro_positivo = as.factor(df$houve_verdadeiro_positivo)
df$houve_verdadeiro_positivo = factor(df$houve_verdadeiro_positivo, levels = c('0', '≥ 1'))
conti('houve_verdadeiro_positivo', 'tipo_paciente')

#houve diferença entre as proporções de verdadeiro positivo ?
prop.test(table(df$houve_verdadeiro_positivo, df$tipo_paciente))
prop.test(table(df$houve_verdadeiro_positivo, df$tipo_paciente), alternative = "less")

tabela = df %>%
  group_by(tipo_paciente, houve_verdadeiro_positivo) %>% 
  summarise(n = n()) %>% mutate(Freq = round(n/sum(n), 4)) %>% ungroup()
ggplot(tabela, aes(as.factor(houve_verdadeiro_positivo), Freq, label=Freq, fill=as.factor(houve_verdadeiro_positivo))) + 
  geom_col(show.legend = FALSE, color="black") + facet_grid(~tipo_paciente) +
  geom_text(aes(y=Freq, label = scales::percent(Freq), vjust=-0.1)) + scale_y_continuous(labels = scales::percent) +
  theme_bw() + theme(plot.title=element_text(face='italic'), axis.title=element_text(size=9, face='italic')) +
  scale_y_continuous(limits = c(0, 1), breaks=seq(from = 0, to = 1, by = 0.25)) +
  labs(x="Quantidade Verdadeiro Positívo",
       subtitle = paste0("P-Valor (Teste z) = ", retorne_p(prop.test(table(df$houve_verdadeiro_positivo, df$tipo_paciente))$p.value), 
                         " ; (Teste Z unilateral a esquerda) = ", 
                         retorne_p(prop.test(table(df$houve_verdadeiro_positivo, df$tipo_paciente), alternative = "less")$p.value))) +
  scale_fill_brewer(palette = "Blues")

ggsave("TOTAL CONS 2.png", height=15, width=20, units="cm", dpi= 600)
```
Destes falsos positivos e negativos, qual era o numero de alarmes que suou ?
```{r}
df$TOTAL_ERROS = df$`TOTAL AL` + df$`TOTAL INCON` #Juntando falsos negativos com falsos negativos

df_filter = df %>% filter(TOTAL_ERROS > 0)

grafi = df_filter %>% 
  group_by(tipo_paciente, TOTAL_ERROS) %>% 
  summarise(n = n()) %>% mutate(Freq = round(n/sum(n), 4)) %>% ungroup()
grafi

df_filter %>% tabyl(TOTAL_ERROS, tipo_paciente, show_na = FALSE) %>% 
  adorn_totals(c("row", "col")) %>% adorn_percentages("col") %>% 
  adorn_pct_formatting(2) %>% adorn_ns %>% print() %>% 
  write_clip(dec = ",", col.names = TRUE)

ggplot(grafi, aes(as.factor(TOTAL_ERROS), Freq, label=Freq, fill=as.factor(TOTAL_ERROS))) + 
  geom_col(show.legend = FALSE, color="black") + facet_grid(tipo_paciente~.) +
  geom_text(aes(y=Freq, label = scales::percent(Freq), vjust=-0.1)) + scale_y_continuous(labels = scales::percent) +
  theme_bw() + theme(plot.title=element_text(face='italic'), axis.title=element_text(size=9, face='italic')) +
  scale_y_continuous(limits = c(0, 1), breaks=seq(from = 0, to = 1, by = 0.25)) +
  labs(x="Quantidades de sinais falsos",
       subtitle = paste0("P-Valor (Qui-Quadrado) = ", retorne_p(chisq.test(df_filter$tipo_paciente, df_filter$TOTAL_ERROS)$p.value),
                         " ; (Mann-Whitney) = ", retorne_p(wilcox.test(TOTAL_ERROS~tipo_paciente, data=df_filter)$p.value))) +
  scale_fill_brewer(palette = "Oranges")

ggsave("TOTAL ERROS 1.png", height=15, width=20, units="cm", dpi= 600)

#### De todos
grafi = df %>%
  group_by(tipo_paciente, TOTAL_ERROS) %>% 
  summarise(n = n()) %>% mutate(Freq = round(n/sum(n), 4)) %>% ungroup()
grafi

df %>% tabyl(TOTAL_ERROS, tipo_paciente, show_na = FALSE) %>% 
  adorn_totals(c("row", "col")) %>% adorn_percentages("col") %>% 
  adorn_pct_formatting(2) %>% adorn_ns %>% print() %>% 
  write_clip(dec = ",", col.names = TRUE)

ggplot(grafi, aes(as.factor(TOTAL_ERROS), Freq, label=Freq, fill=as.factor(TOTAL_ERROS))) + 
  geom_col(show.legend = FALSE, color="black") + facet_grid(tipo_paciente~.) +
  geom_text(aes(y=Freq, label = scales::percent(Freq), vjust=-0.1)) + scale_y_continuous(labels = scales::percent) +
  theme_bw() + theme(plot.title=element_text(face='italic'), axis.title=element_text(size=9, face='italic')) +
  scale_y_continuous(limits = c(0, 1), breaks=seq(from = 0, to = 1, by = 0.25)) +
  labs(x="Quantidades de sinais falsos",
       subtitle = paste0("P-Valor (Qui-Quadrado) = ", retorne_p(chisq.test(df$tipo_paciente, df$TOTAL_ERROS)$p.value),
                         " ; (Man-Whitney) = ", retorne_p(wilcox.test(TOTAL_ERROS~tipo_paciente, data=df)$p.value))) +
  scale_fill_brewer(palette = "Oranges")

ggsave("TOTAL ERROS 2.png", height=15, width=20, units="cm", dpi= 600)

#quantos tiveram um verdadeiro positivo no controle e intervenção ?
df$houve_erros = ifelse(df$TOTAL_ERROS == 0, '0', '≥ 1')
df$houve_erros = as.factor(df$houve_erros)
df$houve_erros = factor(df$houve_erros, levels = c('0', '≥ 1'))

#houve diferença entre as proporções de verdadeiro positivo ?
prop.test(table(df$houve_erros, df$tipo_paciente))
prop.test(table(df$houve_erros, df$tipo_paciente), alternative = "less")

tabela = df %>%
  group_by(tipo_paciente, houve_erros) %>% 
  summarise(n = n()) %>% mutate(Freq = round(n/sum(n), 4)) %>% ungroup()
ggplot(tabela, aes(as.factor(houve_erros), Freq, label=Freq, fill=as.factor(houve_erros))) + 
  geom_col(show.legend = FALSE, color="black") + facet_grid(~tipo_paciente) +
  geom_text(aes(y=Freq, label = scales::percent(Freq), vjust=-0.1)) + scale_y_continuous(labels = scales::percent) +
  theme_bw() + theme(plot.title=element_text(face='italic'), axis.title=element_text(size=9, face='italic')) +
  scale_y_continuous(limits = c(0, 1), breaks=seq(from = 0, to = 1, by = 0.25)) +
  labs(x="Quantidade de Alarmes errados",
       subtitle = paste0("P-Valor (Teste z) = ", retorne_p(prop.test(table(df$houve_erros, df$tipo_paciente))$p.value), 
                         " ; (Teste Z unilateral a direita) = ", 
                         retorne_p(prop.test(table(df$houve_erros, df$tipo_paciente), alternative = "less")$p.value))) +
  scale_fill_brewer(palette = "Oranges")

ggsave("TOTAL ERROS 3.png", height=15, width=20, units="cm", dpi= 600)
```
Havia mais condutas consistentes ou inconsistente com o alarme ja parametrizado ?
```{r}
#separacao = df[c('tipo_paciente','CONDUTA CONSISTENTE','CONDUTA INCONSISTENTE')]
#capture(separacao)

for (i in c("CONDUTA CONSISTENTE","CONDUTA INCONSISTENTE")){
  for (t in 1:length(para_grafico$tipo_paciente)){
    if (para_grafico[[i]][t] == 1){
      para_grafico[[i]][t] = "1. Parametrização"
    }
    if (para_grafico[[i]][t] == 2){
      para_grafico[[i]][t] = "2. Pausar Alarme"
    }
    if (para_grafico[[i]][t] == 3){
      para_grafico[[i]][t] = "3. Convocar Médico"
    }
    if (para_grafico[[i]][t] == 4){
      para_grafico[[i]][t] = "4. Conduta Médico"
    }
    if (para_grafico[[i]][t] == 5){
      para_grafico[[i]][t] = "5. Alarmes soando \nsem ação"
    }
    if (para_grafico[[i]][t] == 6){
      para_grafico[[i]][t] = "6. Desconexão de \ndispositivo"
    }
  }
}

para_grafico

#####
tabela = para_grafico %>% filter(`CONDUTA CONSISTENTE` > 0) %>% 
  group_by(tipo_paciente, `CONDUTA CONSISTENTE`) %>% 
  summarise(n = n()) %>% mutate(Freq = round(n/sum(n), 4)) %>% ungroup()
tabela

para_grafico %>% tabyl(`CONDUTA CONSISTENTE`, tipo_paciente, show_na = FALSE) %>% 
  adorn_totals(c("row", "col")) %>% adorn_percentages("col") %>% 
  adorn_pct_formatting(2) %>% adorn_ns %>% print() %>% 
  write_clip(dec = ",", col.names = TRUE)

para_grafico_filter = para_grafico %>% filter(`CONDUTA CONSISTENTE` > 0)
ggplot(tabela, aes(as.factor(`CONDUTA CONSISTENTE`), Freq, label=Freq, fill=as.factor(`CONDUTA CONSISTENTE`))) + 
  geom_col(show.legend = FALSE, color="black") + facet_grid(tipo_paciente~.) +
  geom_text(aes(y=Freq, label = scales::percent(Freq), vjust=-0.1)) + scale_y_continuous(labels = scales::percent) +
  theme_bw() + theme(plot.title=element_text(face='italic'), axis.title=element_text(size=9, face='italic')) +
  scale_y_continuous(limits = c(0, 1), breaks=seq(from = 0, to = 1, by = 0.25)) +
  labs(x="", title ='Tipo de ação diante de alarmes consistentes',
       subtitle = paste0("P-Valor (Qui-Quadrado) = ", 
                         retorne_p(chisq.test(para_grafico_filter$tipo_paciente, para_grafico_filter$`CONDUTA CONSISTENTE`)$p.value))) +
  scale_fill_brewer(palette = "Paired")

ggsave("acao_consistencia.png", height=15, width=20, units="cm", dpi= 600)

#####
tabela = para_grafico %>% filter(`CONDUTA INCONSISTENTE` > 0) %>% 
  group_by(tipo_paciente, `CONDUTA INCONSISTENTE`) %>% 
  summarise(n = n()) %>% mutate(Freq = round(n/sum(n), 4)) %>% ungroup()
tabela

para_grafico %>% tabyl(`CONDUTA INCONSISTENTE`, tipo_paciente, show_na = FALSE) %>% 
  adorn_totals(c("row", "col")) %>% adorn_percentages("col") %>% 
  adorn_pct_formatting(2) %>% adorn_ns %>% print() %>% 
  write_clip(dec = ",", col.names = TRUE)

para_grafico_filter = para_grafico %>% filter(`CONDUTA INCONSISTENTE` > 0)
ggplot(tabela, aes(as.factor(`CONDUTA INCONSISTENTE`), Freq, label=Freq, fill=as.factor(`CONDUTA INCONSISTENTE`))) + 
  geom_col(show.legend = FALSE, color="black") + facet_grid(tipo_paciente~.) +
  geom_text(aes(y=Freq, label = scales::percent(Freq), vjust=-0.1)) + scale_y_continuous(labels = scales::percent) +
  theme_bw() + theme(plot.title=element_text(face='italic'), axis.title=element_text(size=9, face='italic')) +
  scale_y_continuous(limits = c(0, 1), breaks=seq(from = 0, to = 1, by = 0.25)) +
  labs(x="", title = 'Tipo de ação diante de alarmes inconsistentes',
       subtitle = paste0("P-Valor (Qui-Quadrado) = ", 
                         retorne_p(chisq.test(para_grafico_filter$tipo_paciente, para_grafico_filter$`CONDUTA INCONSISTENTE`)$p.value))) +
  scale_fill_brewer(palette = "Set1")

ggsave("acao_inconsistencia.png", height=15, width=20, units="cm", dpi= 600)
```
```{r}
separacao = df[c('tipo_paciente','COMORBIDADE')]
capture(separacao)

for (i in c("COMORBIDADE")){
  for (t in 1:length(para_grafico$tipo_paciente)){
    if (para_grafico[[i]][t] == 1){
      para_grafico[[i]][t] = "1. DPOC"
    }
    if (para_grafico[[i]][t] == 2){
      para_grafico[[i]][t] = "2. Tabagismo"
    }
    if (para_grafico[[i]][t] == 3){
      para_grafico[[i]][t] = "3. HAS"
    }
    if (para_grafico[[i]][t] == 4){
      para_grafico[[i]][t] = "4. Bradicardia \nFisiológica"
    }
    if (para_grafico[[i]][t] == 5){
      para_grafico[[i]][t] = "5. Arritimias"
    }
    if (para_grafico[[i]][t] == 6){
      para_grafico[[i]][t] = "6. DM"
    }
    if (para_grafico[[i]][t] == 7){
      para_grafico[[i]][t] = "7. Outras"
    }    
  }
}

para_grafico

#####
tabela = para_grafico %>% filter(COMORBIDADE > 0) %>% 
  group_by(tipo_paciente, COMORBIDADE) %>% 
  summarise(n = n()) %>% mutate(Freq = round(n/sum(n), 4)) %>% ungroup()
tabela

para_grafico %>% tabyl(COMORBIDADE, tipo_paciente, show_na = FALSE) %>% 
  adorn_totals(c("row", "col")) %>% adorn_percentages("col") %>% 
  adorn_pct_formatting(2) %>% adorn_ns %>% print() %>% 
  write_clip(dec = ",", col.names = TRUE)

para_grafico_filter = para_grafico %>% filter(COMORBIDADE > 0)
ggplot(tabela, aes(as.factor(COMORBIDADE), Freq, label=Freq, fill=as.factor(COMORBIDADE))) + 
  geom_col(show.legend = FALSE, color="black") + facet_grid(tipo_paciente~.) +
  geom_text(aes(y=Freq, label = scales::percent(Freq), vjust=-0.1)) + scale_y_continuous(labels = scales::percent) +
  theme_bw() + theme(plot.title=element_text(face='italic'), axis.title=element_text(size=9, face='italic')) +
  scale_y_continuous(limits = c(0, 1), breaks=seq(from = 0, to = 1, by = 0.25)) +
  labs(x="", title ='Distribuição de comorbidades',
       subtitle = paste0("P-Valor (Qui-Quadrado) = ", 
                         retorne_p(chisq.test(para_grafico_filter$tipo_paciente, para_grafico_filter$COMORBIDADE)$p.value))) +
  scale_fill_brewer(palette = "Spectral")

ggsave("comorbidades.png", height=15, width=20, units="cm", dpi= 600)
```
```{r}
tabela = df %>% group_by(tipo_paciente, TURNO) %>% 
  summarise(soma = sum(`TOTAL CONS`))

medianas = tabela %>% group_by(tipo_paciente) %>% summarize(med = median(soma))

ggplot(tabela %>% filter(tipo_paciente == "Controle"), aes(x=TURNO, y=soma)) + 
  geom_line(size=1) +
  geom_point(size=4, color="blue") + 
  geom_hline(yintercept = medianas$med[1], linetype="dashed", size=1, color="red") + 
  scale_y_continuous(limits = c(0, 25), breaks=seq(from = 0, to = 26, by = 2)) +
  scale_x_continuous(breaks=seq(from = 0, to = 13, by = 2)) +
  theme_bw() +
  labs(title="Controle", y="Número de alarmes consistentes", x="Turnos") +
  geom_text(label= paste0("Mediana = ", medianas$med[1]), y = medianas$med[1]+1, x=8.9) +
  theme(plot.title = element_text(hjust = 0.5))

ggsave("cchart_1.png", height=15, width=20, units="cm", dpi= 600)

ggplot(tabela %>% filter(tipo_paciente == "Intervenção"), aes(x=TURNO, y=soma)) + 
  geom_line(size=1) +
  geom_point(size=4, color="blue") + 
  geom_hline(yintercept = medianas$med[2], linetype="dashed", size=1, color="red") + 
  scale_y_continuous(limits = c(0, 25), breaks=seq(from = 0, to = 26, by = 2)) +
  scale_x_continuous(breaks=seq(from = 14, to = 26, by = 2)) +
  theme_bw() +
  labs(title="Intervenção", y="Número de alarmes consistentes", x="Turnos") +
  geom_text(label= paste0("Mediana = ", medianas$med[2]), y = medianas$med[2]+1, x=21.5) +
  theme(plot.title = element_text(hjust = 0.5))

ggsave("cchart_2.png", height=15, width=20, units="cm", dpi= 600)
```
```{r}
df
```

```{r}
df[c("tipo_paciente","TURNO","TOTAL AL","TOTAL CONS")]

tabela1 = df[c('TURNO',"TOTAL AL")]
tabela1$tipo = "Alarme Inconsistentes"
colnames(tabela1)[2] = "Quantidade"

tabela2 = df[c('TURNO',"TOTAL CONS")]
tabela2$tipo = "Alarme consistentes"
colnames(tabela2)[2] = "Quantidade"

tabela = rbind(tabela1, tabela2)

ggplot(tabela %>% filter(Quantidade > 0), aes(x=as.factor(TURNO), y=Quantidade, fill=tipo)) + geom_boxplot() +
  theme_bw() + theme(legend.position = "bottom") + 
  labs(x="Turno", y="", fill="")

ggsave("boxplots.png", height=15, width=20, units="cm", dpi= 600)
```



Há uma melhoria com intervenção em relação ao numero de alarmes consistentes ?
```{r}


Fadiga = df %>% filter(!is.na(df$tipo_paciente)) %>% 
  group_by(tipo_paciente, TOTAL_ERROS) %>% 
  summarise(n = n())

Fadiga$tipo = "Fadiga"
colnames(Fadiga)[2] = "Total"
Fadiga


Consistencia = df %>% filter(!is.na(df$tipo_paciente)) %>% 
  group_by(tipo_paciente, `TOTAL CONS`) %>% 
  summarise(n = n())

Consistencia$tipo = "Consistencia"
colnames(Consistencia)[2] = "Total"
Consistencia

agrupamento = rbind(Fadiga, Consistencia)
agrupamento
  
#####
agrupamento$Total = as.numeric(agrupamento$Total)
agrupamento = agrupamento %>% filter(Total > 0)

ggplot(agrupamento, aes(x=as.factor(Total), y=n, fill=tipo)) + geom_boxplot()

```


```{r}
Fadiga = df[c('TOTAL_ERROS','tipo_paciente')]
Fadiga$tipo = "Alarmes inconsistentes"
Fadiga

Consistencia = df[c('TOTAL CONS','tipo_paciente')]
Consistencia$tipo = "Alarmes consistentes"
Consistencia

colnames(Fadiga)[1] = "Total"
colnames(Consistencia)[1] = "Total"

agrupamento = rbind(Fadiga, Consistencia)
  
#####
agrupamento$Total = as.numeric(agrupamento$Total)
agrupamento = agrupamento %>% filter(Total > 0)

ggplot(agrupamento, aes(y=as.factor(Total), fill=tipo)) + geom_boxplot()




```



###
```{r}
ggplot(df %>% filter(`TOTAL INCON`> 0), aes(x=as.factor(CAP), y=`TOTAL INCON`, fill=as.factor(CAP))) + 
    geom_jitter(alpha=0.5, show.legend = F, size=2.5, position=position_jitter(0.25)) +
    geom_boxplot(alpha=0.9, show.legend = F) + 
    labs(y='Inconsistent Alarms (n)', x="") + 
    theme(plot.title=element_text(face='italic'), axis.title=element_text(size=9, face='italic'), 
          legend.position = "bottom",axis.line = element_line(colour = "black")) +
    theme_bw() +
    scale_x_discrete(labels = c("P1","P2")) + 
    scale_y_continuous(breaks=seq(from = 1, to = max(df$`TOTAL INCON`), by = 1)) +
  scale_fill_manual(values=c("#023e8a","#8d99ae"))


ggsave("Boxplot alarmes inconscistente.png", height=15, width=12, units="cm", dpi= 600)

####

ggplot(df %>% filter(`TOTAL CONS`> 0), aes(x=as.factor(CAP), y=`TOTAL CONS`, fill=as.factor(CAP))) + 
    geom_jitter(alpha=0.5, show.legend = F, size=2.5, position=position_jitter(0.25)) +
    geom_boxplot(alpha=0.9, show.legend = F) + 
    labs(y='Consistent Alarms (n)', x="") + 
    theme(plot.title=element_text(face='italic'), axis.title=element_text(size=9, face='italic'), 
          legend.position = "bottom",axis.line = element_line(colour = "black")) +
    theme_bw() +
    scale_x_discrete(labels = c("P1","P2")) + 
    scale_y_continuous(breaks=seq(from = 1, to = max(df$`TOTAL CONS`), by = 1)) +
  scale_fill_manual(values=c("#023e8a","#8d99ae"))


ggsave("Boxplot alarmes conscientes.png", height=15, width=12, units="cm", dpi= 600)
```
```{r}
ggplot() + 
  geom_point(data = df %>% filter(`C SIS` > 0), aes(y=`C SIS`, x="S-NIBP", fill=as.factor(CAP)), alpha=0.5, show.legend = F, size=2.5, position=position_jitterdodge()) +
  geom_boxplot(data = df %>% filter(`C SIS` > 0), aes(y=`C SIS`, x="S-NIBP", fill=as.factor(CAP)), alpha=0.9) +
  geom_point(data = df %>% filter(`C DIS` > 0), aes(y=`C DIS`, x="D-NIBP", fill=as.factor(CAP)), alpha=0.5, show.legend = F, size=2.5, position=position_jitterdodge()) +
  geom_boxplot(data = df %>% filter(`C DIS` > 0), aes(y=`C DIS`, x="D-NIBP", fill=as.factor(CAP)), alpha=0.9, show.legend = F) +
  geom_point(data = df %>% filter(`C SO` > 0), aes(y=`C SO`, x="SP02", fill=as.factor(CAP)), alpha=0.5, show.legend = F, size=2.5, position=position_jitterdodge()) +
  geom_boxplot(data = df %>% filter(`C SO` > 0), aes(y=`C SO`, x="SP02", fill=as.factor(CAP)), alpha=0.9, show.legend = F) +
  geom_point(data = df %>% filter(`C FC` > 0), aes(y=`C FC`, x="HR", fill=as.factor(CAP)), alpha=0.5, show.legend = F, size=2.5, position=position_jitterdodge()) +
  geom_boxplot(data = df %>% filter(`C FC` > 0), aes(y=`C FC`, x="HR", fill=as.factor(CAP)), alpha=0.9, show.legend = F) + 
  scale_y_continuous(breaks=seq(from = 1, to = 12, by = 1)) + labs(y='Consistent Alarms (n)', x="", fill="") + 
  theme(plot.title=element_text(face='italic'), axis.title=element_text(size=9, face='italic'), 
        legend.position = "bottom", axis.line = element_line(colour = "black")) + scale_fill_manual(values=c("#023e8a","#8d99ae"), labels = c("P1","P2")) +
  theme_bw() + theme(legend.position="bottom")
  
#geom_boxjitter
  
ggsave("Consistent alarmes.png", height=10, width=20, units="cm", dpi= 600)

####

ggplot() + 
  geom_point(data = df %>% filter(`N SIS` > 0), aes(y=`N SIS`, x="S-NIBP", fill=as.factor(CAP)), alpha=0.5, show.legend = F, size=2.5, position=position_jitterdodge()) +
  geom_boxplot(data = df %>% filter(`N SIS` > 0), aes(y=`N SIS`, x="S-NIBP", fill=as.factor(CAP)), alpha=0.9) +
  geom_point(data = df %>% filter(`N DIS` > 0), aes(y=`N DIS`, x="D-NIBP", fill=as.factor(CAP)), alpha=0.5, show.legend = F, size=2.5, position=position_jitterdodge()) +
  geom_boxplot(data = df %>% filter(`N DIS` > 0), aes(y=`N DIS`, x="D-NIBP", fill=as.factor(CAP)), alpha=0.9, show.legend = F) +
  geom_point(data = df %>% filter(`N SO` > 0), aes(y=`N SO`, x="SP02", fill=as.factor(CAP)), alpha=0.5, show.legend = F, size=2.5, position=position_jitterdodge()) +
  geom_boxplot(data = df %>% filter(`N SO` > 0), aes(y=`N SO`, x="SP02", fill=as.factor(CAP)), alpha=0.9, show.legend = F) +
  geom_point(data = df %>% filter(`N FC` > 0), aes(y=`N FC`, x="HR", fill=as.factor(CAP)), alpha=0.5, show.legend = F, size=2.5, position=position_jitterdodge()) +
  geom_boxplot(data = df %>% filter(`N FC` > 0), aes(y=`N FC`, x="HR", fill=as.factor(CAP)), alpha=0.9, show.legend = F) + 
  scale_y_continuous(breaks=seq(from = 1, to = 12, by = 1)) + labs(y='Inconsistent Alarms (n)', x="", fill="") + 
  theme(plot.title=element_text(face='italic'), axis.title=element_text(size=9, face='italic'), 
        legend.position = "bottom",axis.line = element_line(colour = "black")) + scale_fill_manual(values=c("#023e8a","#8d99ae"), labels = c("P1","P2")) +
  theme_bw() + theme(legend.position="bottom")
  

ggsave("Inconsistent alarmes.png", height=10, width=20, units="cm", dpi= 600)
```


```{r}
tabela = df %>%
  group_by(TURNO, CAP) %>%
  summarize(mean = mean(`TOTAL CONS`))

ggplot(tabela, aes(x=as.factor(TURNO), y=`mean`, color = as.factor(CAP))) + geom_point() + geom_line()

ggplot(df %>% filter(`TOTAL AL` > 0), aes(x=as.factor(TURNO), y=`TOTAL CONS`)) + geom_point()
```
```{r}
tabela = df %>% group_by(tipo_paciente, TURNO) %>% 
  summarise(soma = sum(`TOTAL INCON`))

tabela

medianas = tabela %>% group_by(tipo_paciente) %>% summarize(med = median(soma))

ggplot(tabela %>% filter(tipo_paciente == "Controle"), aes(x=TURNO, y=soma)) + 
  geom_line(size=1) +
  geom_point(size=4, color="blue") + 
  geom_hline(yintercept = medianas$med[1], linetype="dashed", size=1, color="red") + 
  scale_y_continuous(limits = c(0, 28), breaks=seq(from = 0, to = 28, by = 2)) +
  scale_x_continuous(breaks=seq(from = 0, to = 13, by = 2)) +
  theme_bw() +
  labs(title="Controle", y="Número de alarmes inconsistentes", x="Turnos") +
  geom_text(label= paste0("Mediana = ", medianas$med[1]), y = medianas$med[1]+1, x=8.9) +
  theme(plot.title = element_text(hjust = 0.5))

ggsave("cchart_inc_1.png", height=15, width=20, units="cm", dpi= 600)

ggplot(tabela %>% filter(tipo_paciente == "Intervenção"), aes(x=TURNO, y=soma)) + 
  geom_line(size=1) +
  geom_point(size=4, color="blue") + 
  geom_hline(yintercept = medianas$med[2], linetype="dashed", size=1, color="red") + 
  scale_y_continuous(limits = c(0, 28), breaks=seq(from = 0, to = 28, by = 2)) +
  scale_x_continuous(breaks=seq(from = 14, to = 26, by = 2)) +
  theme_bw() +
  labs(title="Intervenção", y="Número de alarmes inconsistentes", x="Turnos") +
  geom_text(label= paste0("Mediana = ", medianas$med[2]), y = medianas$med[2]+1, x=21.5) +
  theme(plot.title = element_text(hjust = 0.5))

ggsave("cchart_inc_2.png", height=15, width=20, units="cm", dpi= 600)
```
















